臺灣高等法院臺南分院刑事判決　　　　　　　九十三年度上易字第五一九號　　Ｇ
　　　上　訴　人
　　　即　被　告　甲　○　○
右上訴人因竊盜案件，不服臺灣臺南地方法院九十三年度易字第三四七號中華民國九
十三年九月十五日第一審判決（起訴案號：臺灣臺南地方法院檢察署九十三年度偵字
第三一七四號），提起上訴，本院判決如左：
      主      文
上訴駁回。
      事      實
一、甲○○於民國九十二年九月九日晚上，駕駛車牌號碼ＬＱＯ─２４９號重型機車
    ，騎至臺南市○○路附近，竟基於意圖為自己不法所有之概括犯意，分別於下列
    時間、地點行竊：
    (一)於當日晚上十一時四十分許，至臺南市○○路三一五號「老地方餐廳」對面人
      行道上，見呂諄堅所駕駛之車牌號碼ＷＨＡ─６１６號輕型機車（車主為呂諄
      堅之姐呂雅文）停放於該處，無人看管，即徒手將該機車座墊用力向上扳開，
      竊取座墊下置物箱中呂諄堅所有之手提袋一只（內有化妝品一組，價值約新臺
      幣一千四百四十元），得手後，即駕駛自己前開重型機車離去。
    (二)於當日晚上十一時五十五分許，在公園路與公園南路交岔路口附近，見李偉智
      所有之車牌號碼ＱＰ３─６５２號輕型機車停放於該處，無人看管，仍以前揭
      方式，徒手將機車座墊用力向上扳開，竊取座墊下置物箱李偉智所有之皮夾一
      只（內有新臺幣一百元、國民身分證、中餐熟調丙級技術證、健保卡、ＩＣ健
      保卡、台新銀行提款卡、中國信託商業銀行提款卡、ＱＰ３─６５２行車執照
      各一張），得手後，駕駛機車離去。
二、因甲○○於一、(一)時、地扳開機車座墊，竊取財物之際，因發出巨響，為時在「
    老地方餐廳」用餐之魏政道發覺，魏政道立即徒步至臺南市警察局第五分局公園
    派出所報案，警員翁崝芫即與甲○○同至呂諄堅車輛停放處，惟甲○○已趨車離
    去，翁崝芫研判甲○○會再返回，乃與魏政道留於該處等候。嗣於九十二年九月
    十日凌晨零時許，二人果見甲○○駕駛前開機車沿公園路人行道上，由南往北方
    向行駛返回，見甲○○停車於人行道上路燈下，尚未熄火，手拿李偉智失竊之皮
    夾翻開檢視，且將皮夾內物品拿在手上，翁崝芫即聯絡警網，並上前當場逮捕甲
    ○○，而扣得皮夾一只（業經發還，內有國民身分證、中餐熟調丙級技術證、健
    保卡、ＩＣ健保卡、台新銀行提款卡、中國信託商業銀行提款卡、ＱＰ３─６５
    ２行車執照各一張）。
三、案經呂諄堅及李偉智（起訴書漏載）訴由臺南市警察局第五分局報告臺灣臺南地
    方法院檢察署檢察官偵查起訴。
      理      由
一、訊據被告甲○○固不否認於九十二年九月十日凌晨零時許，經警逮捕並扣得告訴
    人李偉智皮夾一只之事實，惟矢口否認有何竊盜之犯行，辯稱：皮夾是撿到的，
    正翻閱之際即遭查獲，並未為事實欄一(一)、(二)所載之竊盜犯行云云。
二、惟查：
(一)、呂諄堅及李偉智均於警詢中即明確表示告訴之意（參見警卷第六頁背面、第七頁
    背面），二人應屬告訴人，核先敘明。
(二)、告訴人呂諄堅及李偉智，分別就其機車座墊遭人扳開，座墊下置物箱內財物失竊
    等情節，分別於警詢及檢察官偵查時指訴綦詳（參見警卷第六頁背面、第七頁背
    面，臺灣臺南地方法院檢察署九十三年度偵字第三一七四號卷第十四頁至第十七
    頁），並有贓物領據三紙、現場蒐證照片四幀在卷可資佐證（參見警卷第八頁至
    第十三頁）。
(三)、證人魏政道就被告於事實欄一、(一)所載時地，徒手用力扳開告訴人呂諄堅機車座
    墊，竊取財物，發出聲響，伊即至派出所報警，經警陪同至告訴人呂諄堅之機車
    停放處附近，見被告騎機車返回，坐在機車上翻閱告訴人李偉智失竊之皮夾，即
    向警確認被告即是扳開告訴人呂諄堅機車座墊之人，而其所以能確認被告，係因
    被告的體型特徵及當晚所穿著衣物，且當時距被告不到一百公尺，被告扳開機車
    座墊發出巨響，在餐廳內用餐往窗外看，因自己亦有相同失竊經驗而特別注意此
    類情事，見被告騎機車，竟仍翻其他人的車輛，而覺得不尋常進並報案等情節，
    分別於檢察官偵查時及原審審理時，均具結證稱甚詳，且內容一致（參見臺灣臺
    南地方法院檢察署九十三年度偵字第三一七四卷第十四頁至第十七頁，原審九十
    三年九月一日審理筆錄）。而證人即查獲警員翁崝芫，亦就其當日接獲報案，與
    證人魏政道徒步至「老地方餐廳」騎樓，見現場沒人，約過一段時間，經證人魏
    政道指認被告，發現被告將車停放在路燈下，坐在機車上，機車未熄火，手拿皮
    夾，並將皮夾內的證件和物品抽出拿在手上等情節，於檢察官偵查時，具結證稱
    無訛（臺灣臺南地方法院檢察署九十三年度偵字第三一七四卷第十六頁）。
(四)、被告與證人魏政道及翁崝芫間均無仇恨，證人二人之證詞自無出於誣陷之必要，
    審酌證人魏政道因己身遭竊經驗，而於用餐時特別注意窗外機車停放處，且因被
    告扳開座墊發出巨大聲響，目睹被告為事實欄一、(一)之行竊經過，報警且會同警
    員查獲之情節，核與警員翁崝芫所證稱之查獲被告、並扣得告訴人李偉智皮夾一
    只之經過情節，均完全相符，足認證人魏政道及翁崝芫之證詞均是出於親身體驗
    、目睹所言，應可採信。再參酌事實欄一、(一)及一、(二)之犯罪時間僅相隔十分至
    十五分鐘，且二地點距離極近，均是圍繞在台南公園周遭，而被告均是利用機動
    性甚高之機車在人行道上移動，又二次之犯罪手法均是徒手扳開機車座墊後，竊
    取置物箱內之財物，足認事實欄之竊盜犯行，應係被告所為，應無疑義。被告空
    言否認，辯稱拾獲皮夾云云，顯係避重就輕，畏罪卸責之詞，不足採信，本件事
    證明確，被告犯行，應依法論科。
三、核被告所為，係犯刑法第三百二十條第一項竊盜罪。被告先後二次竊盜犯行，時
    間緊接，觸犯犯罪構成要件相同之罪名，顯係基於概括犯意而為，應依連續犯規
    定論以一罪，並加重其刑。原審引用刑法第五十六條、第三百二十條第一項、第
    四十一條第一項前段，罰金罰鍰提高標準條例第一條前段、第二條，（贅引現行
    法規所定貨幣單位折算新臺幣條例第二條）並審酌被告犯罪之動機、目的、手段
    、智識程度，犯後一再飾詞狡辯，毫無悔意等一切情狀，量處如主文所示之刑，
    並諭知如易科罰金之折算標準，以示懲儆。本院認原判決認事用法俱無不合，量
    刑亦稱妥適，被告上訴意旨猶執前詞，否認犯罪，指摘原判決不當，並無可取，
    為無理由，應予駁回。
據上論結，應依刑事訴訟法第三百六十八條，判決如主文。
本案經檢察官劉得鉦到庭執行職務。
中    華    民    國      九十三      年      十二      月      二十一  日
                                  臺灣高等法院臺南分院刑事第六庭
                                      審判長法官  蔡    崇    義
                                            法官  吳    永    宋
                                            法官  侯    明    正
右正本證明與原本無異。
不得上訴。
                                      法院書記官  李    育    儒
中    華    民    國  九十三      年      十二      月     二十二   日
刑法第三百二十條：
意圖為自己或第三人不法之所有，而竊取他人之動產者，為竊盜罪，處五年以下有期
徒刑、拘役或五百元以下罰金。
意圖為自己或第三人不法之利益，而竊佔他人之不動產者，依前項之規定處斷。
前二項之未遂犯罰之。
